# 无法支付的预收账款

提问人：duyitao2006 时间：2011-09-21 17:17:30
我公司收到一单位的预收款，购买一商品 20000 ，已开具发票给对方，但是已确定对方不来领货物，那么如何处理这笔业务，能不能根据销售发票作销售收入，但是没有相应的成本.

回答人：chenyiwei
回复 duyitao2006 的帖子
应确定“已开具发票给对方，但是已确定对方不来领货物”的真实原因。此情况下，虽然发票已经开具，但标的货物所有权上的主要风险和报酬并未转移给对方，货物仍在你公司控制之下，因此不能确认销售收入。应继续挂帐预收账款至少到法律规定的诉讼时效结束，在实际确定对方已不可能索回该笔预付款后（例如，对方已经注销关闭，且无其他单位或个人承继该笔预收款项），才能将预收帐款转为营业外收入。